臺灣高等法院臺中分院刑事判決
110年度交上訴字第140號
上  訴  人  臺灣臺中地方檢察署檢察官
被      告  廖凱斌



選任辯護人  李思怡律師
            陳琮涼律師
上列上訴人因被告過失致死案件，不服臺灣臺中地方法院109年
度交訴字第95號中華民國109年12月17日第一審判決（起訴案號
：臺灣臺中地方檢察署109年度偵字第7836號），提起上訴，本
院判決如下：
    主  文
上訴駁回。
    理  由
一、公訴意旨略以：被告廖凱斌於民國108年12月27日17時39分
    許，駕駛車牌號碼000-0000號自小客車，沿臺中市南屯區大
    墩十一街由黎明路往文心南五路方向行駛，行至臺中市○○區
    ○○○○街000號前，原應注意汽車行駛時應注意車前狀況及兩
    車併行之間隔並隨時採取必要之安全措施，而依當時天候晴
    ，日間自然光線、路面鋪裝柏油、乾燥無缺陷亦無障礙物，
    視距良好，並無不能注意之情形，竟疏未注意及此，貿然通
    過上開路口，適有被害人湯孟郁騎乘車牌號碼000-000號重
    型機車，沿臺中市永春東七路由向上路往公益路方向騎乘至
    大墩十一街時左轉往文心南五路方向騎乘至該處，被告廖凱
    斌因上開疏失，未發現被害人湯孟郁騎乘機車行駛至其前方
    ，因而煞避不及撞及被害人湯孟郁，被害人湯孟郁人車遭被
    告廖凱斌駕駛之上開自小客車碰撞後，受有頭部外傷、顱腦
    損傷等傷害，經送醫急救後，仍於同年月31日11時10分許不
    治死亡。因認被告涉犯刑法第276條第1項之過失致死罪嫌。
二、按犯罪事實應依證據認定之，無證據不得認定犯罪事實。又
    不能證明被告犯罪者，應諭知無罪之判決，刑事訴訟法第15
    4條第2項、第301條第1項前段分別定有明文。次按所謂認定
    犯罪事實之證據，係指足以認定被告確有犯罪行為之積極證
    據而言，該項證據自須適合於被告犯罪事實之認定，始得採
    為斷罪之資料；又事實之認定，應憑證據，如未能發現相當
    證據，或證據不足以證明，自不能以推測或擬制之方法，為
    裁判基礎（最高法院29年上字第3105號、40年台上字第86號
    裁判參照）。且認定犯罪事實所憑之證據，雖不以直接證據
    為限，間接證據亦包括在內，然而無論直接證據或間接證據
    ，其為訴訟上之證明，須於通常一般之人均不致有所懷疑，
    而得確信其為真實之程度者，始得據為有罪之認定，倘其證
    明尚未達到此一程度，有合理之懷疑存在而無從使事實審法
    院得有罪之確信時，即應由法院為諭知被告無罪之判決（最
    高法院76年台上字第4986號裁判足參）。再按檢察官就被告
    犯罪事實，應負舉證責任，並指出證明之方法，刑事訴訟法
    第161條第1項有明文規定，因此，檢察官對於起訴之犯罪事
    實，應負提出證據及說服之實質舉證責任。倘其所提出之證
    據，不足為被告有罪之積極證明，或其指出證明之方法，無
    從說服法院以形成被告有罪之心證，基於無罪推定之原則，
    自應為被告無罪判決之諭知（最高法院92年台上字第128號
    裁判意旨可資參見）。此即學說上所稱基於嚴格證明法則下
    之「有罪判決確信程度」，對於被告是否犯罪之證據應證明
    至「無庸置疑」之程度，否則，於無罪推定原則下，被告自
    始被推定為無罪之人，對於檢察官所指出犯罪嫌疑之事實，
    並無義務證明其無罪，即所謂「不自證己罪原則」，而應由
    檢察官負提出證據及說服之責任，如檢察官無法舉證使達有
    罪判決之確信程度，以消弭法官對於被告是否犯罪所生之合
    理懷疑，自屬不能證明犯罪，即應諭知被告無罪。
三、證據能力之說明：
    按刑事訴訟法第155條第2項規定：「無證據能力、未經合法
    調查之證據，不得作為判斷之依據」，在學理上，以嚴謹證
    據法則稱之，係為保護被告正當法律程序權益而設，嚴格限
    制作為判斷、認定基礎之依據，必須係適格之證據資料，並
    經由完足之證據提示、辨認、調查與辯論，始能為不利於被
    告之有罪判決，至於對其有利之無罪判決，自不在此限。學
    理上乃有所謂彈劾證據，與之相對照，作用在於削弱甚或否
    定檢察官所舉不利被告證據之證明力，是此類彈劾證據，不
    以具有證據能力為必要，且毋庸於判決理由內，特別說明其
    證據能力之有無（最高法院100年度台上字第4761號裁判意
    旨參照）。又按有罪之判決書應於理由內記載認定犯罪事實
    所憑之證據及其認定之理由，刑事訴訟法第310條第1款有明
    文規定。而犯罪事實之認定，係據以確定具體的刑罰權之基
    礎，自須經嚴格之證明，故其所憑之證據不僅應具有證據能
    力，且須經合法之調查程序，否則即不得作為有罪認定之依
    據。倘法院審理之結果，認為不能證明被告犯罪，而為無罪
    之諭知，即無前揭第154條第2項所謂「應依證據認定」之犯
    罪事實之存在。因此，同法第308條前段規定，無罪之判決
    書只須記載主文及理由。而其理由之論敘，僅須與卷存證據
    資料相符，且與經驗法則、論理法則無違即可，所使用之證
    據亦不以具有證據能力者為限，即使不具證據能力之傳聞證
    據，亦非不得資為彈劾證據使用。故無罪之判決書，就傳聞
    證據是否例外具有證據能力，本無須於理由內論敘說明（最
    高法院100年度台上字第2980號裁判意旨足參）。本案既為
    被告無罪之諭知（理由詳後述），自無庸就判決內所引各項
    證據是否具證據能力逐一論述，合先敘明。
四、公訴人認被告廖凱斌涉犯刑法第276條之過失致死罪嫌，無
    非係以被告之供述、告訴人即被害人之父湯貴榮之指述、證
    人張元綜之證述、道路交通事故談話紀錄表、道路交通事故
    現場圖、道路交通事故調查報告表㈠㈡、車禍現場照片、交通
    事故補充資料表、車輛詳細資料報表、監視錄影光碟及翻拍
    畫面、林新醫院出具之診斷證明書、法醫參考病歷摘要、相
    驗筆錄、相驗屍體證明書、檢驗報告書及相驗照片、臺中市
    政府警察局道路交通事故肇事人自首情形紀錄表等為其主要
    論據。另檢察官上訴意旨則略以：㈠被告涉有在交岔路口超
    車及自右側超車之過失：被告於行經本案交岔路口前，刻意
    行駛至慢車道，並於行經本案交岔路口時，自前方車輛之右
    方超車乙節，有道路交通事故現場圖、原審勘驗筆錄中之勘
    驗結果附圖即行車記錄器影像截圖1-1、1-2在卷可參，且被
    告於製作臺中市政府警察局交通警察大隊第四分隊處理道路
    交通事故談話紀錄表時，亦不否認上情，足認被告有違反道
    路交通安全規則第101條第1項第1款、第5款之過失；㈡被告
    涉有未依標線行駛於慢車道之過失：被告於行經本案路口前
    ，已多次駛入慢車道，且無起駛、準備轉彎、準備停車或臨
    時停車之狀況，被告於通過交岔路口後，自慢車道變換車道
    回快車道時撞擊被害人，顯有違道路交通安全規則第95條第
    2項之規定；㈢被告涉有未注意車前狀況之過失：就原審勘驗
    筆錄中之勘驗結果附圖即行車記錄器影像截圖1-3以觀，被
    害人於108年12月27日17時37分36秒時，已出現在被告左前
    方之視線所及範圍，並無遭左前方車輛遮蔽視線之狀況；又
    截圖1-4、1-5、1-6均可看出被害人已出現在被告車輛前；
    況且同日17時37分36秒被害人出現於被告視線前方時，被告
    之時速為31公里，兩車逐漸靠近時，被告時速並未降低，甚
    至於同日17時37分39秒撞擊被害人時，時速已達38公里（參
    截圖1-7)，且被告之行向亦從慢車道切換到快車道，因此不
    慎撞擊被害人，顯見被告自始未注意前方狀況；㈣本案無信
    賴保護原則之適用：被告有在交岔路口超車及自右側超車、
    未依標線行駛於慢車道、未注意車前狀況之過失甚明，自無
    信賴原則之適用，原審援引信賴原則作為被告無罪之理由，
    亦有失當；㈤本案之臺中市車輛行車事故鑑定委員會鑑定意
    見書，雖提及被害人不當駕駛為肇事原因，惟自始未判斷被
    告究有無在交岔路口超車及自右側超車、未依標線行駛於慢
    車道或未注意車前狀況之情形，是該鑑定意見書顯有缺漏不
    足之處，是否足以作為被告無罪之依據，已非全然無疑。是
    原審之認事用法尚嫌未洽，請撤銷原判決，更為適當合法之
    判決。
五、訊據被告廖凱斌對於其於上開時、地駕駛自小客車與被害人
    湯孟郁騎乘之機車發生碰撞等情，並不爭執，惟堅詞否認有
    何起訴書所載之過失致死犯行，於本院辯稱：我不認罪，確
    實有在上開地點發生車禍，但是我沒有過失，我是依照交通
    法規行駛，我當時時速30多公里，並沒有看到被害人，在大
    墩十一街跟永春東路口，因為我前方有車要左轉，所以我打
    右轉燈，確認後面無車後向右微靠，我有微停確認沒有車輛
    後再向前行駛，過了路口後，就突然發現左邊有物品碰撞，
    嚇到一、兩秒後，我就停車下來查看。我通過路口時，前方
    及對向車道有車要左轉，所以我先確認對向車道有沒有車要
    左轉我才向前緩慢行駛，沒看到有任何人經過路口處，我就
    繼續前行，過路口後，因為外側有機車要停放，所以我往內
    側行駛，當時是注意右邊跟前面是否有車子或人，確定沒有
    問題，我才緩慢往前加速，然後左側就有東西碰撞，當時左
    側玻璃一兩秒是黑的，我嚇到後，有一兩秒緩慢停止，然後
    停車查看等語。經查：
  ㈠被告駕駛AZC-9136號自小客車於上開時間，沿臺中市南屯區
    大墩十一街由黎明路往文心南五路方向行駛，途經臺中市○○
    區○○○○街000號前，與被害人湯孟郁所騎657-CQN號重型機車
    發生碰撞，被害人湯孟郁因此受有頭部外傷、顱腦損傷等傷
    害，經送醫救治，延至同年月31日11時10分許不治死亡乙情
    ，為被告所不否認，並經告訴人即被害人之父湯貴榮指述在
    卷，且有道路交通事故現場圖、道路交通事故調查報告表㈠㈡
    、林新醫院診斷證明書、法醫參考病歷摘要、相驗筆錄、相
    驗屍體證明書、檢驗報告書、相驗照片、相驗報告書、車禍
    現場照片、交通事故補充資料表、監視錄影光碟及翻拍畫面
    、行車紀錄器及翻拍照片等附卷可稽，是上開部分之事實堪
    認屬實。而此部分事實，雖堪認定，惟充其量僅能證明被告
    、被害人發生前揭交通事故，被害人並因而死亡，至於被告
    是否有起訴書所載過失致死行為，則無從依上開證據推認之
    。
  ㈡公訴及上訴意旨固依據前揭四所列之證據資料，推認：被告
    駕車行至事故地點，因疏未注意車前狀況及兩車併行之間隔
    並隨時採取必要之安全措施，致閃避不及，而與被害人騎乘
    之機車碰撞，被害人不幸死亡等節。然就本案車禍之發生，
    被告有無過失，仍應審究被告是否有應注意、能注意而未予
    注意之情事而定：
  ⒈汽機車駕駛人之注意義務，散見於道路交通安全規則、道路
    交通標誌標線號誌設置規則、道路交通管理處罰條例等相關
    規定，然汽機車駕駛人是否負有注意義務，以道路交通安全
    規則第94條第3項所定「汽車行駛時，應注意車前狀況及兩
    車併行之間隔，並隨時採取必要之安全措施」此一注意義務
    言之，其規範目的，乃在防免車輛行駛時，因前方突發狀況
    產生碰撞事故、進而造成人身傷亡。另對於駕駛人某特定行
    為，欲審認其是否構成刑事責任，必須對於該行為人能期待
    其不為該行為，而能為其他適法行為之情形，亦即依行為當
    時之具體情況，如能期待行為人不實施犯罪行為，而為其他
    適法行為，其竟違反此種期待，實施犯罪行為者，始發生刑
    事責任，若缺乏此種期待可能性，則為期待不可能性，而成
    為阻卻責任之事由，亦即行為人由於不得已而所為違法行為
    ，無論何人，如處於相同立場亦當如是，簡言之，有期待可
    能性，則有責任非難可能，無期待可能性，即無責任非難可
    能。又「注意車前狀況」是指駕駛人就其注意力所及之情況
    下，對於車前已存在或可能存在事物應予注意，以便採取適
    當之反應措施而言，是駕駛人注意車前狀況，應建立在行車
    當時之時、空等一切情況下進行綜合判斷；又按汽車駕駛人
    ，因可信賴其他參與交通之對方亦能遵守交通規則，且衡諸
    日常生活經驗及一般合理駕駛人之注意能力，已為必要之注
    意，並已採取適當之措施，或縱未採取適當之措施，仍無法
    避免交通事故之發生時，該汽車駕駛人對於信賴對方亦能遵
    守交通規則乃竟違規之行為，自無預防之義務，難謂該汽車
    駕駛人即有能注意而不注意之過失，而令負過失之責任（最
    高法院90年度台上字第2400號裁判參照）。準此，倘他人之
    違規行為係不可預見，且無充足之時間可採取適當之措施，
    以避免發生交通事故之結果時，自不能課以駕駛人對於不可
    知之對方違規行為有預防之義務。
  ⒉按車輛應遵循標線、號誌等交通管制設施順向行駛於遵行車
    道内，以維行車秩序與安全，道路交通安全規則第99條第1
    項、第2項、道路交通標誌標線號誌設置規則第165條第1項
    定有明文。本案車禍發生地點在臺中市○○區○○○○街000號前
    ，該處路段為市區道路○設○○○○○號誌交岔路口、速限50公里
    ，事故發生在12月27日之入夜時分（道路交通事故調查報告
    表㈠誤載為日間自然光線）、晴天，有上開道路交通事故現
    場圖、道路交通事故調查報告表㈠、現場照片存卷足參，用
    路人驅車用路行經該路段均應遵守上開規定，不得逆向斜穿
    道路、跨越分向限制線行駛。然審酌：
  ⑴被害人於本案車禍發生前，係騎乘機車沿臺中市永春東七路
    由向上路往公益路方向行駛，行至本案交岔路口時，因紅燈
    而停等於大墩十一街南側（即下圖A處），被害人旋即違規
    騎乘機車穿越大墩十一街靠南側之東西向行人穿越道（即從
    下圖A處騎至下圖B處），再自上開交岔路口之西南轉角處，
    騎乘機車逆向沿永春東七路靠西側之南北向行人穿越道斜穿
    道路，並跨越分向限制線駛入被告順向車道（即從下圖B處
    騎至下圖C處）等節，業經原審偕同檢察官、被告及辯護人
    當庭勘驗路口監視器明確（見原審卷第86至87頁），是被害
    人就本案有行駛至設有行車管制號誌交岔路口，不當逆向沿
    行人穿越道附近穿越路口，復自路口轉角處不當逆向沿行人
    穿越道斜穿道路、跨越分向限制線行駛之過失，堪以認定。

　　
  ⑵被告行駛至本案交岔路口時，其行向為綠燈，亦據原審偕同
    檢察官、被告及辯護人當庭勘驗被告行車紀錄器畫面明確（
    見原審卷第82至83頁），且依照被告行車紀錄器顯示畫面，
    被告於行經本案交岔路口時，行車速度約為每小時31至32公
    里，並無超速行駛，此有被告行車紀錄器畫面之翻拍照片在
    卷得佐（見原審卷第95頁），足認被告駕駛車輛並未違反交
    通法規。又觀諸卷附現場車損照片、監視器錄影翻拍畫面、
    行車紀錄器錄影畫面翻拍照片（見相卷第77至89、99、107
    、115至117頁），被害人之機車右側車身受損，被告之自小
    客車左前車頭受損，可知被告車輛與被害人機車碰撞之位置
    大約在被告左前輪附近。
  ⑶綜合以上客觀事證，足認本案事故發生前，被害人湯孟郁騎
    乘普通重型機車逆向沿行人穿越道附近穿越路口於先，又自
    路口轉角處逆向沿行人穿越道斜穿道路、跨越分向限制線往
    大墩十一街方向行駛，致與沿大墩十一街綠燈時段順向行駛
    之被告自用小客車發生碰撞，導致兩車受損，被害人倒地成
    傷，最後傷重不治死亡。
  ⒊按刑法上之「過失」，係指行為人按其情節應注意，並能注
    意而不注意，或行為人對於構成要件事實，雖預見其發生而
    確信其不發生者而言，刑法第14條定有明文，是刑法上過失
    行為之成立，應以行為人對該過失行為所生之構成要件結果
    、因果歷程有客觀之預見可能性及主觀預見可能性，且行為
    人基於此預見之可能性，而有違反客觀上之注意義務而致構
    成要件事實發生者，始足當之。本案被告駕駛自用小客車沿
    大墩十一街由黎明路往文心南五路方向正常行駛至事發地點
    時，被害人不當逆向沿行人穿越道穿越路口至路口轉角後，
    又逆向沿行人穿越道斜穿往大墩十一街方向行駛（如上圖A→
    B→C所示），則被害人忽然無預警跨越分向限制線侵入被告
    順向車道騎乘，乃事出突然，當非被告所能預料，實無法期
    待被告在面對被害人之異常駕駛行為，能迅即反應，採取適
    當之閃避、煞停等安全措施，況被告亦屢稱沒看到被害人從
    何處過來，沒辦法採取任何措施，是左側被撞等語（見相卷
    第19至21、51、155頁；原審卷第195頁；本院卷第82至83頁
    ），衡諸日常生活經驗及一般合理駕駛人之視距及注意能力
    ，被告於案發當時可採取迴避行為之反應時間及反應煞車距
    離皆極為有限，實乃客觀上一般人均無迴避之可能。綜合上
    情，被告為沒有違規犯錯之用路人，其正常之路權行駛行為
    ，實難謂有何未注意車前狀況或未保持安全間隔之注意義務
    之違反。基上，被告並無從預見被害人會不當逆向沿行人穿
    越道斜穿道路、跨越分向限制線行駛而來，致其在己向車道
    內煞避不及，是以，被告顯無足夠之反應時間可採取適當措
    施以迴避事故之發生，則被告既無預見及避免危險發生之期
    待可能性，自難認其有過失。另卷附之相驗屍體證明書，固
    記載被害人之死亡原因為顱腦損傷，然並無法證明被告確有
    上開注意義務之違反，而與被害人死亡間具有因果關係，實
    難遽以過失致死罪相繩。
  ⒋再者，本案經原審送臺中市車輛行車事故鑑定委員會鑑定，
    結果亦認：⑴被害人湯孟郁駕駛普通重型機車，行至設有行
    車管制號誌交岔路口，不當逆向沿行人穿越道附近穿越路口
    於先，復自路口轉角處不當逆向沿行人穿越道斜穿道路、跨
    越分向限制線行駛撞及綠燈時段順行車輛，為肇事原因；⑵
    被告廖凱斌駕駛自用小客車，無肇事因素（肇事前行駛慢車
    道直行違反規定），有該委員會鑑定意見書存卷足考（見原
    審卷第155至156頁），核與本院上開認定「被害人不當逆向
    沿行人穿越道斜穿道路、違規跨越分向限制標線侵入被告車
    道」引發本事故相同。至卷附國立澎湖科技大學鑑定書固以
    可行反應時間及距離分析結果，認被告於兩車碰撞前有約3.
    3秒反應時間可以發現對方，若有注意前方路況，依各種認
    知反應時間所行駛距離加計煞車反應所行駛距離推算結果，
    都可避免碰撞事故之發生，因而推認被告駕駛自用小客車，
    未注意前方路況，為肇事次因。惟依被告行車紀錄器畫面翻
    拍照片及原審勘驗被告行車紀錄器畫面之筆錄所示，可知被
    告、被害人兩車撞擊時間為17時37分39秒（見原審卷第97至
    99頁），然澎湖科技大學誤載為17時37分40.26秒（見本院
    卷第128、134頁），並因此認為自被告小客車可看見機車位
    於其左前方時（17時37分36.93秒）至兩車發生撞撃（17時3
    7分40.26秒）之時間差約有3.3秒(40.26-36.93），容有錯
    誤，則澎湖科技大學以此為基準，認被告於兩車碰撞前有約
    3.3秒反應時間可以發現對方，並依各種認知反應時間所行
    駛距離加計煞車反應所行駛距離推算結果，認被告應可避免
    碰撞事故之發生，具肇事次因乙節，即非無疑。又衡諸案發
    時係108年12月27日入夜時分，天色已黑，該路口、車道除
    被告、被害人外，尚有其他車輛行駛中，尤其在被告前方有
    車輛打左轉方向燈，對向車道亦有汽車從對向駛來，此有現
    場照片、監視器錄影畫面翻拍照片、被告行車紀錄器畫面翻
    拍照片、原審勘驗被告行車紀錄器畫面之筆錄存卷足考（見
    相卷第61、91至117頁；原審卷第83、93至131頁），且被告
    自警偵迄審理也始終陳稱：我左方有2台左轉車，而且過路
    口時我要注意左右及對向有無來車等語（見相卷第19、51、
    153頁；原審卷第195頁；本院卷第83、207頁），核與上開
    照片、勘驗筆錄相符，自堪採信，則被害人機車即便於17時
    37分36秒許出現在被告小客車之左前方遠側，但本院考量當
    時天色、兩車距離、其他車流等具體情形，依照道路駕駛之
    實際現況，被告駕車時既尚須注意前方、左右車輛行向，則
    其是否能及時發現遠側違規行駛之被害人機車，並依學理上
    推論之各種認知反應時間所行駛距離加計煞車反應所行駛距
    離結果，以避免碰撞事故之發生，實有可疑。是以，本院綜
    合審酌事故現場大墩十一街附近路段路況、交通管制設施設
    置情形，本案事故發生前被告、被害人本應各自行駛於自己
    之車道，但被害人逆向沿行人穿越道穿越路口至路口轉角後
    ，再逆向沿行人穿越道斜穿往大墩十一街方向行駛，違規跨
    越分向限制線，無預警駛入被告之路權範圍，且旋於跨越後
    直接與被告車輛碰撞，確實事出突然，猝不及防，當非被告
    所能預料，且被告依日常生活經驗及一般合理駕駛，信賴對
    向用路人亦能遵守交通規則正常行駛，根本無從預見被害人
    會突然逆向駛至，亦無注意之可能性，在短促之2、3秒內，
    尚難認有避免結果發生之反應時間及距離，揆諸上開最高法
    院裁判意旨說明，實無從認被告就被害人違規行為有能注意
    而不注意之過失，而令被告就本案事故負過失責任。故澎湖
    科技大學鑑定書有關被告為肇事次因此過失程度之判斷，為
    本院所不採。
  ⒌至上訴理由書雖謂被告涉有在交岔路口超車及自右側超車之
    過失、未依標線行駛於慢車道之過失云云，惟依卷內資料所
    示，本案車禍發生地點並不在上訴理由所指之交岔路口，附
    此敘明。
六、綜上所述，本案公訴、上訴意旨所指被告涉犯刑法第276條
    之過失致死罪嫌，其所為訴訟上之證明，尚未達通常一般之
    人均不致有所懷疑而得確信其為真實之程度，此外，復查無
    其他積極證據足資證明被告有起訴書所指前開犯行，基於無
    罪推定原則，原審為被告無罪判決之諭知，尚無違誤，應予
    維持。檢察官上訴意旨所為之指摘，核無理由，應予駁回。
據上論斷，應依刑事訴訟法第368條，判決如主文。
本案經檢察官張容姍提起公訴，檢察官郭逵提起上訴，檢察官張
慧瓊到庭執行職務。
中    華    民    國    111   年    6     月    9     日
          刑事第五庭　　審判長法　官　鄭　永　玉
　　　　　　　　　　　　　　　法　官　許　文　碩
　　　　　　　　　　　　　　　法　官　周　莉　菁
以上正本證明與原本無異。
被告不得上訴。
檢察官得提起上訴之理由，以刑事妥速審判法第9條第1項所列各
款情事為限。
如不服本判決應於收受送達後20日內向本院提出上訴書狀，其未
敘述上訴之理由者並得於提起上訴後20日內向本院補提理由書（
均須按他造當事人之人數附繕本）「切勿逕送上級法院」。因疫
情而遲誤不變期間，得向法院聲請回復原狀。

                              書記官  王  朔  姿 
　　　　　　　　　　　　　　　
中　　華　　民　　國　　111 　年　　6 　　月　　9 　　日
附錄：
刑事妥速審判法第9條
除前條情形外，第二審法院維持第一審所為無罪判決，提起上訴
之理由，以下列事項為限：
一、判決所適用之法令牴觸憲法。
二、判決違背司法院之解釋。
三、判決違背判例。
刑事訴訟法第377條至第379條、第393條第1款之規定，於前項案
件之審理，不適用之。